臺灣桃園地方法院刑事判決
111年度審訴字第132號
公  訴  人  臺灣桃園地方檢察署檢察官 
被      告  陳忠鍇


上列被告因違反毒品危害防制條例案件，經檢察官提起公訴（11
0年度偵字第27730號），被告於本院準備程序中，就被訴事實為
有罪之陳述，經本院告知簡式審判程序意旨，並聽取當事人之意
見後，本院合議庭裁定改依簡式審判程序審理，本院判決如下：
    主  文
陳忠鍇持有第二級毒品純質淨重二十公克以上，處有期徒刑拾壹
月。扣案之第二級毒品甲基安非他命壹包（驗餘淨重壹仟點零柒
公克，純質淨重柒佰陸拾點壹肆公克）沒收銷燬，扣案之I PHON
E手機壹支（IMEI：000000000000000、門號:+00000000000）沒
收。
    事實及理由
一、本件犯罪事實及證據，除應補充、更正如下外，其餘均引用
    如附件檢察官起訴書之記載：
(一)起訴書犯罪事實欄一第4行「前往桃園市○○區○○路000號附近
    某處」，補充更正為「搭載某真實姓名、年籍均不詳之成年
    友人前往桃園市○○區○○路000號附近某處」。
(二)起訴書犯罪事實欄一第5至6行「拿取第二級毒品甲基安非他
    命1包，而持有之」，補充更正為「拿取第二級毒品甲基安
    非他命1包後，放置於陳忠鍇駕駛之上開自用小客車上，陳
    忠鍇因而持有之」。　　
(三)證據部分補充「被告陳忠鍇於本院準備程序及審理中之自白
    」外，其餘均引用如附件檢察官起訴書之記載。
二、論罪科刑： 
(一)核被告所為，係犯毒品危害防制條例第11條第4項之持有第
    二級毒品純質淨重20公克以上罪。
(二)爰審酌被告無視國家禁令，恣意持有第二級毒品甲基安非他
    命，且持有之數量高達純質淨重760.14公克，數量非微，如
    流通市面，將危害國人身心健康及社會秩序至鉅，且對戒絕
    毒癮危害之公共利益造成潛在危險，所為應予嚴懲。惟念被
    告犯後坦承犯行，態度尚可，兼衡其犯罪之動機、目的、手
    段、情節，並考量其家庭經濟狀況小康、教育程度為高中肄
    業等一切情狀，量處如主文所示之刑，以示懲儆。
三、沒收：
(一)扣案之第二級毒品甲基安非他命1包（驗餘淨重1000.07公克
    ，純質淨重760.14公克），不問屬於犯人與否，均應依毒品
    危害防制條例第18條第1項前段規定沒收銷燬；又裝載上開
    毒品之包裝袋，與毒品並無法完全析離，亦應依毒品危害防
    制條例第18條第1項前段併諭知沒收銷燬；至鑑驗所用之毒
    品，既已滅失，爰不再諭知沒收銷燬。　
(二)扣案之I PHONE紅色手機1支（IMEI：000000000000000、門
    號:+00000000000）為被告所有，業經被告於警詢供稱:係持
    上開手機作為聯繫取得本案扣案之甲基安非他命時所用（見
    偵卷第17頁反面），爰依第38條第2項本文規定宣告沒收。
據上論斷，應依刑事訴訟法第273條之1第1項、第299條第1項前
段、第310條之2、第454條第2項，判決如主文。
本案經檢察官洪榮甫提起公訴，檢察官林欣怡到庭執行職務。　
中　　華　　民　　國　　111 　年　　6 　　月　　10　　日
                    刑事審查庭    法　官　林慈雁
以上正本證明與原本無異。
如不服本判決應於收受判決後20日內向本院提出上訴書狀，並應
敘述具體理由。其未敘述上訴理由者，應於上訴期間屆滿後20日
內向本院補提理由書(均須按他造當事人之人數附繕本)「切勿逕
送上級法院」。
                                  書記官　吳秉翰
中　　華　　民　　國　　111 　年　　6 　　月　　13　　日
附錄本案論罪科刑法條：
毒品危害防制條例第11條
持有第一級毒品者，處3年以下有期徒刑、拘役或新臺幣30萬元
以下罰金。
持有第二級毒品者，處2年以下有期徒刑、拘役或新臺幣20萬元
以下罰金。
持有第一級毒品純質淨重十公克以上者，處1年以上7年以下有期
徒刑，得併科新臺幣1百萬元以下罰金。
持有第二級毒品純質淨重二十公克以上者，處6月以上5年以下有
期徒刑，得併科新臺幣70萬元以下罰金。
持有第三級毒品純質淨重五公克以上者，處2年以下有期徒刑，
得併科新臺幣20萬元以下罰金。
持有第四級毒品純質淨重五公克以上者，處1年以下有期徒刑，
得併科新臺幣10萬元以下罰金。
持有專供製造或施用第一級、第二級毒品之器具者，處1年以下
有期徒刑、拘役或新臺幣10萬元以下罰金。

附件： 
臺灣桃園地方檢察署檢察官起訴書
                                    110年度偵字第27730號
　　被　　　告　陳忠鍇　男　19歲（民國00年0月0日生）
　　　　　　　　　　　　住苗栗縣○○市○○路00巷00號
　　　　　　　　　　　　國民身分證統一編號：Z000000000號
上列被告因毒品危害防制條例案件，已經偵查終結，認應提起公
訴，茲將犯罪事實及證據並所犯法條分敘如下：
　　　　犯罪事實
一、陳忠鍇明知甲基安非他命為毒品危害防制條例所管制之第二
    級毒品，竟基於持有第二級毒品純質淨重二十公克以上之犯
    意，於民國110年7月22日22時許，駕駛車牌號碼000-0000號
    自用小客車，前往桃園市○○區○○路000號附近某處，向真實
    姓名年籍不詳，綽號「光頭」之成年男子，拿取第二級毒品
    甲基安非他命1包，而持有之。嗣經警於同年月23日0時23分
    許，在苗栗縣○○鎮○○里○○00號前盤查，並經陳忠鍇同意搜索
    而扣得甲基安非他命1包（毛重1010.7公克、純質淨重約760
    .14公克）、行動電話1支等物，始查悉上情。
二、案經新竹市警察局第二分局報告偵辦。
　　　　證據並所犯法條
一、證據清單：
  ㈠被告陳忠鍇於警詢及偵查中之自白。
  ㈡搜索扣押筆錄、扣案物品目錄表、現場照片、內政部警政署
    刑事警察局鑑定書。
二、核被告所為，係犯毒品危害防制條例第11條第4項之持有第
    二級毒品純質淨重二十公克以上罪嫌。至扣案物，請依法宣
    告沒收、銷燬。
三、報告意旨雖認被告另涉毒品危害防制條例第5條第2項之意圖
    販賣而持有第二級毒品罪嫌。然被告之自白，不得作為有罪
    判決之唯一證據，仍應調查其他必要之證據，以察其是否與
    事實相符，刑事訴訟法第156條第2項定有明文。而查，被告
    警詢供稱伊以新臺幣（下同）90萬元向「光頭」購買上開甲
    基安非他命1包等語，復稱「光頭」要伊去向不認識之人拿9
    0萬元，伊將錢交給「光頭」後，「光頭」要伊拿甲基安非
    他命1包去給對方等語，則被告所述內容前後歧異，且本件
    又未查獲現金、對話紀錄等其他證據，難以認定被告所涉情
    節為何，故不得遽認被告涉有意圖販賣而持有第二級毒品之
    犯行。而此部分若成立犯罪，與前開起訴部分為同一案件，
    爰不另為不起訴處分。
四、依刑事訴訟法第251條第1項提起公訴。
　　此　致
臺灣桃園地方法院
中　　華　　民　　國　 110　　年　　12　　月　　20　　日
                              檢  察  官      洪榮甫 
本件證明與原本無異　
中　　華　　民　　國　 111　　年　　1 　　月　　3 　　日
                              書  記  官      吳鎮德 
所犯法條：
毒品危害防制條例第11條
持有第一級毒品者，處3年以下有期徒刑、拘役或新臺幣30萬元
以下罰金。
持有第二級毒品者，處2年以下有期徒刑、拘役或新臺幣20萬元
以下罰金。
持有第一級毒品純質淨重十公克以上者，處1年以上7年以下有期
徒刑，得併科新臺幣1百萬元以下罰金。
持有第二級毒品純質淨重二十公克以上者，處6月以上5年以下有
期徒刑，得併科新臺幣70萬元以下罰金。
持有第三級毒品純質淨重五公克以上者，處2年以下有期徒刑，
得併科新臺幣20萬元以下罰金。
持有第四級毒品純質淨重五公克以上者，處1年以下有期徒刑，
得併科新臺幣10萬元以下罰金。
持有專供製造或施用第一級、第二級毒品之器具者，處1年以下
有期徒刑、拘役或新臺幣10萬元以下罰金。